【裁判字號】    97,交聲,715
【裁判日期】    970926
【裁判案由】    聲明異議
【裁判全文】
臺灣彰化地方法院交通事件裁定         97年度交聲字第715號
移送機關  交通部公路總局臺中區監理所彰化監理站
異議人即
受處分人  乙○○
上列異議人即受處分人因違反道路交通管理處罰條例案件，對於
交通部公路總局臺中區監理所彰化監理站民國97年5 月6 日彰監
四字第裁64-IA0000000號處分不服，聲明異議，本院裁定如下：
    主  文
異議駁回。
    理  由
一、按汽車駕駛人，駕駛汽車有行車速度超過規定之最高時速60
    公里以上者，處新臺幣（下同）6000元以上24000 元以下罰
    鍰，並當場禁止其駕駛，及記違規點數3 點，道路交通管理
    處罰條例第43條第1 項第2 款、第63條第1 項第3 款分別定
    有明文規定。另參照違反道路交通管理事件統一裁罰基準及
    處理細則所附「違反道路交通管理事件統一裁罰基準表」（
    適用於96年1 月1 日以後違規）之規定，對於違反道路交通
    管理處罰條例第43條第1 項第2 款之違規情形，駕駛人行車
    速度超過規定之最高速限60公里以上未滿80公里，並於期限
    內到案聽候裁決者，汽車駕駛人處罰鍰8000元。
二、聲明異議意旨略以：依道路交通管理處罰條例規定，在快速
    道路設立速限標誌至少要距離300 公尺以上，始得對通過之
    車輛為固定或非固定方式舉發超速違規，況且異議人看到速
    限警告標誌時已減速慢行，何以仍遭舉發超速違規，為此聲
    明異議，請求撤銷原處分云云。
三、原處分意旨略以：異議人即受處分人乙○○駕駛車牌號碼OF
    -8816 號自用小客車，於民國97年3 月9 日上午11時48分許
    ，在台76線8.5 公里西向東埔鹽鄉○○道路處（即位於彰化
    縣埔鹽鄉），經雷射測速儀測定其行車時速為131 公里，超
    過規定之最高時速70公里，超速61公里，為彰化縣警察局交
    通隊警員掣單逕行舉發，依道路交通管理處罰條例第43條第
    1 項第2 款、第63條第1 項第3 款規定，處罰受處分人乙○
    ○新臺幣8000元，並記違規點數3 點。
四、經查：
（一）本件彰化縣警察局交通隊就上開超速違規掣單逕行舉發者
      ，原為車牌號碼OF-8816 號自用小客車之車主甲○○，惟
      嗣經甲○○聲稱上開違規超速之駕駛人係其父親乙○○，
      此有甲○○於97年5 月6 日出具之提供違規駕駛人申報書
      1 份在卷可稽，復經乙○○於異議狀自承上開違規事實係
      其所為，故原處分機關復以乙○○為受處分人，並將裁決
      書送達乙○○，自屬合法，合先敘明。
（二）異議人即受處分人乙○○駕駛車牌號碼OF-8816 號自用小
      客車，於97年3 月9 日11時48分許，在台76線8.5 公里西
      向東埔鹽鄉○○道路處（即位於彰化縣埔鹽鄉），經雷射
      測速儀測定其行車時速為131 公里，超過規定之最高時速
      70公里，超速61公里違規，為彰化縣警察局交通隊警員掣
      單逕行舉發，有彰化縣警察局交通隊警員掣開之彰縣警交
      字第IA0000000 號舉發違反道路交通管理事件通知單1 紙
      在卷可稽。
（三）又本件執行雷射自動測速照相之儀器業經受測合格，且現
      仍在合格時間內，且其準確度之誤差值均不大於1 公里/
      小時乙情，亦有彰化縣警察局97年4 月16日彰警交字第09
      70021435號函暨所檢附之經濟部標準檢驗局96年8 月23日
      雷射測速儀檢定合格證書（證號JO0000000 號）1 份在卷
      可稽。則本件雷射自動測速照相儀器既係檢測合格之儀器
      ，其準確性應無疑義，該雷射自動測速照相儀器所測得違
      規之採證數值即具公信力，自可作為執法採證之依據，故
      本件異議人於上揭時、地有超速61公里之違規事實，堪以
      認定。
（四）又按「汽車駕駛人之行為有下列情形之一，當場不能或不
      宜攔截製單舉發者，得逕行舉發：七、經以科學儀器取得
      證據資料證明其行為違規。前項第七款之科學儀器應採固
      定式，並定期於網站公布其設置地點。但汽車駕駛人之行
      為屬下列情形之一者，不在此限：九、行車速度超過規定
      之最高速限或低於規定之最低速限。對於前項第九款之違
      規行為，採用固定或非固定式科學儀器取得證據資料證明
      者，於一般道路須至少於一百公尺，於高速公路、快速公
      路須至少於三百公尺前，明顯標示之。」道路交通管理處
      罰條例第7 條之2 第1 項第7 款、第2 項第9 款、第3 項
      分別定有明文。查本件異議人於台76線西向東8.5 公里平
      面道路處（即位於彰化縣埔鹽鄉）超速違規為雷射自動測
      速照相儀器照相舉發，而該路段為一般平面道路，於卷附
      之彰化縣警察局彰縣警交字第IA0000000 號舉發違反道路
      交通管理事件通知單上已登載甚明，並有本院公務電話記
      錄1 份在卷可稽；而約於台76線西向東8.4 公里處，即相
      距雷射自動測速照相儀器照相舉發處100 公尺前，亦設有
      「前有測速照相及限速70公里」之速限標誌，此亦有彰化
      縣警察局97年6 月13日彰警交字第0970032096號函暨所檢
      附之速限標誌照片1 張附卷可佐，足徵雷射自動測速照相
      儀器照相舉發受處分人於上揭時、地超速違規乙情並無違
      法。受處分人以上開超速違規處係快速道路，而認設立速
      限標誌至少要距離300 公尺以上，始得舉發超速違規云云
      ，自不足採。
（五）綜上所述，異議人駕駛上開車輛，於前揭時、地超速，經
      雷射自動測定照相為警舉發，而該處設置雷射自動測速照
      相儀器處之前相距約100 公尺處，已設有「前有測速照相
      及限速70公里」之速限標誌，且該雷射自動測定儀器業經
      檢驗合格，均已如前述，異議人上開所辯尚乏所據，無可
      採信。從而，原處分機關就異議人上開超速之違規行為，
      依道路交通管理處罰條例第43條第1 項第2 款、第63條第
      1 項第3 款規定，裁處受處分人8000元，並記違規點數3
      點，並無不當，本件聲明異議為無理由，應予駁回。
五、據上論斷，應依道路交通管理處罰條例第87條第2 項，道路
    交通案件處理辦法第19條，裁定如主文。
中    華    民    國    97    年    9     月    26    日
                  交通法庭            法  官  郭麗萍
以上正本證明與原本無異。
如不服本裁定，應於裁定送達後五日內向本院提出抗告狀 (須附
繕本)。
中    華    民    國    97    年    9     月    30    日
                                      書記官  吳冠慧


司法院資訊處製作；財團法人民間司法改革基金會備份。
